臺灣新竹地方法院民事裁定  
109年度家繼訴字第61號
原      告  張李淑  


訴訟代理人  戴君豪律師
            楊永成律師
被      告  張賢吉  


訴訟代理人  林易佑律師
上列當事人間返還遺產事件，本院裁定如下：
   主  文
本件移送臺灣臺中地方法院。
    理  由
一、按，法院受理家事事件之全部或一部不屬其管轄者，除當事
    人有管轄之合意外，應依聲請或依職權以裁定移送於其管轄
    法院。又法院受理有管轄權之事件，為統合處理事件之必要
    ，經當事人合意者，得依聲請以裁定移送於相關家事事件繫
    屬中之其他法院；移送之裁定確定後，受移送之法院不得以
    違背專屬管轄為理由，移送於他法院。家事事件法第6條第2
    項、第5項前段分別定有明文。
二、按同一訴訟，數法院有管轄權者，原告得任向其中一法院起
    訴；訴訟，由被告住所地之法院管轄，民事訴訟法第22條、
    第1 條第1 項分別定有明文。次按因繼承回復、遺產分割、
    特留分、遺贈、確認遺囑真偽或繼承人間因繼承關係所生請
    求事件，得由下列法院管轄：（一）繼承開始時被繼承人住
    所地之法院；被繼承人於國內無住所者，其在國內居所地之
    法院。（二）主要遺產所在地之法院。家事事件法第70條定
    有明文。蓋由與被繼承人關係最密切之法院即被繼承人之住
    所地（國內無住所者，其在國內居所地）或主要遺產所在地
    之法院管轄，較便於證據調查及有助於訴訟程序之進行（民
    國101 年家事事件法第70條立法理由參照）。再者，關於因
    繼承回復、遺產分割、特留分、遺贈、確認遺囑真偽或繼承
    人間因繼承關係所生請求事件之管轄法院，非專屬管轄，應
    屬特別審判籍之規定。
三、本件係原告請求被告應返還其所繼承被繼承人張德治之遺產
    。原告所主張其所有坐落臺北市○○○路0 段000 巷0 弄0 號1
     至3 樓房屋，自94年1 月1 日至98年7 月份之租金合計新
    臺幣（下同）781 萬元（計算式：142,000 元x55 月＝7,810
    ,000 元）係屬相原告之財產，惟均由被繼承人張德治領取
    ，且原告先後於99年2 月9 日、99年2 月12日、99年9 月2 
    日分別支付被繼承人張德治各30萬元、20萬元、50萬元，合
    計100 萬元，是被繼承人張德治自原告受領共計881 萬元，
    此有房屋租賃契約書、支票領取證明書、被繼承人張德治之
    存摺資料可佐。而上開遺產係屬被繼承人張德治應返還原告
    之債務，惟已由被告、訴外人張美智、張美惠、張青雲等4 
    人平均繼承，原告起訴請被告應返還其所繼承被繼承人張德
    治之遺產220 萬2,500 元，被告之戶籍為「新竹市東區科園
    里科學園區127 巷1 弄6 號」，有被告之戶籍謄本在卷可稽
    ，依上開規定，本院即有管轄權。
 四、又兩造間因被繼承人張德治遺產之而訴訟事件，尚有在臺
     灣臺中地方法院提起分割有物（109年度訴字第3273號，10
     9年度訴字第2926號），返還不當得利等事件（109年度訴
     字第1051號），原告具狀聲請本院將本件移轉至臺灣臺中
     地方法院一節，亦有民事聲請狀在卷可憑，且為被告所同
     意，亦有本院公務電話記錄在卷可參（見本院第156頁）。
     本院審酌原告本件之請求，核與兩造在臺灣臺中地方法院
     另案請求，兩造互有為原被告情形，有互為得為之抗辯事
     由，法院於審理時應一併考量並應避免為歧異之認定，實
     有統合處理事件之必要，且原告具狀向本院聲請移轉管轄
     為被告所同意一節，已如上述，應認兩造已有所合意，爰
     依首揭規定，將本件移送另案繫屬中之臺灣臺中地方法院
     。
五、爰裁定如主文。 　　
中　　華　　民　　國　　109 　年　　12　　月　　24　　日
               家事法庭  法　　　官  許翠玲
以上正本係照原本作成。
如對本裁定抗告，須於裁定送達後10日之不變期間內，向本院提
出抗告狀，並繳納抗告費新臺幣1,000元
中　　華　　民　　國　　109 　年　　12　　月　　24　　日
                         書　記　官　邱文彬